臺灣板橋地方法院刑事判決　　　　　　　　　　 　　 九十三年度訴字第五五四號
　　公　訴　人　臺灣板橋地方法院檢察署檢察官
　　被　　　告　甲○○
　　選任辯護人　張智剛律師
右列被告因違反槍砲彈藥刀械管制條例案件，經檢察官提起公訴（九十三年度核退偵
字第一九二號），被告於本院準備程序中就被訴事實為有罪之陳述，經本院合議庭裁
定由受命法官獨任進行簡式審判程序，並判決如左：
    主  文
甲○○未經許可，持有其他可發射金屬或子彈具有殺傷力之改造玩具手槍，處有期徒
刑壹年貳月，併科罰金新臺幣壹拾萬元，罰金如易服勞役，以新臺幣玖佰元即銀元
佰元折算壹日，緩刑伍年。
扣案之仿ＦＮ廠半自動手槍製造之改造玩具手槍壹枝（含彈匣壹個；槍枝管制編號0
000000000號）及土造子彈貳顆均沒收。
    事  實
一、甲○○前於民國八十二年間因違反麻醉藥品管理條例案件，經本院以八十二年度
    易字第一六六八號判處有期徒刑五月，如易科罰金，以三百元折算一日確定，又
    於八十六年間因賭博案件，經本院以八十六年度易字第二六二一號判處有期徒刑
    六月，如易科罰金，以三百元折算一日確定，分別於八十二年七月六日、八十六
    年六月二十五日易科罰金執行完畢（於本件均不構成累犯）。詎猶不知悔改，明
    知具有殺傷力之槍枝及子彈，分別係屬槍砲彈藥刀械管制條例第四條第一項第一
    款及第二款之槍砲及彈藥，非經主管機關許可不得持有之，竟仍因好奇心驅使，
    於九十一年十二月某日下午五時許，在臺北縣中和市○○路永安捷運站口，向真
    實姓名年籍不詳綽號「阿奇」之成年男子，以新臺幣五萬元之代價，購買具有殺
    傷力之仿ＦＮ廠半自動手槍製造之金屬玩具手槍換裝土造金屬槍管而成之改造玩
    具手槍一枝（含彈匣一個；槍枝管制編號0000000000號）及具有殺傷
    力之直徑約七．九ｍｍ金屬彈頭之土造子彈三顆（其中一顆業經鑑驗試射），而
    未經許可持有之，並將之藏置於其位於臺北縣中和市○○路一二七巷三四弄四號
    二樓之居所內。嗣於九十二年十二月九日八時四十五分許，經警持搜索票至上址
    搜索，始查獲上情，並扣得前開改造玩具手槍一枝（含彈匣一個）、土造子彈三
    顆（其中一顆業經鑑驗試射）、彈頭三顆及空彈殼四枚。
二、案經臺北市政府警察局報告臺灣板橋地方法院檢察署檢察官偵查起訴。
    理  由
一、按本件被告所犯係死刑、無期徒刑、最輕本刑為三年以上有期徒刑以外之罪，被
    告於準備程序中就前揭被訴事實為有罪之陳述，經本院告知簡式審判程序之旨，
    並聽取公訴人與被告之意見後，爰依刑事訴訟法第二百七十三條之一第一項之規
    定，以裁定由受命法官獨任進行簡式審判程序審理，合先敘明。
二、右揭事實，業據被告甲○○於警詢、偵查中及本院準備程序、審理時坦承不諱，
    並有仿ＦＮ廠半自動手槍製造之金屬玩具手槍換裝土造金屬槍管改造而成之改造
    玩具手槍一枝（含彈匣一個）、土造子彈三顆（其中一顆業經鑑驗試射）扣案及
    上開槍、彈照片附卷可稽（見九十三年度偵字第一三三號第一二頁、九十三年度
    核退偵字第一九二號第九頁）。又扣案之上開改造玩具槍枝一枝（含彈匣一個）
    、土造子彈三顆經送內政部警政署刑事警察局鑑定結果，認送鑑改造手槍一枝（
    槍枝管制編號0000000000號），係由仿ＦＮ廠半自動手槍製造之金屬
    玩具手槍，換裝土造金屬槍管改造而成之改造手槍，機械性能良好，可擊發適用
    子彈，具有殺傷力；改造子彈三顆，認均係具直徑約七．九ｍｍ金屬彈頭之土造
    子彈，經採樣一顆試射，可擊發，認具有殺傷力等情，有該局九十三年二月六日
    刑鑑字第０九二０二三三四四七號槍彈鑑定書一份附於前開九十三年度核退偵字
    第一九二號偵查卷第四頁起可憑，足見被告前開自白確與事實相符，本案事證明
    確，被告上開犯行堪予認定，應依法論科。
三、被告甲○○未經許可，持有上開具有殺傷力之改造玩具手槍及子彈，核其所為，
    係犯槍砲彈藥刀械管制條例第十一條第四項之未經許可，持有其他可發射金屬或
    子彈具殺傷力之改造槍枝罪及同條例第十二條第四項之未經許可，持有子彈罪。
    被告以一行為而觸犯上開二罪名，為想像競合犯，應依刑法第五十五條前段規定
    ，從一重之未經許可，持有其他可發射金屬或子彈具有殺傷力之改造槍枝罪。爰
    審酌槍砲彈藥之殺傷力強大，對社會治安危害至鉅，人民之生命、身體因槍砲之
    氾濫而無時不陷危險中，然被告竟無視於法律之禁止，於此社會治安日顯惡化之
    際，猶持有上開改造槍枝及土造子彈，已然對社會治安構成嚴重潛在威脅，兼衡
    其犯罪後坦承犯行，深具悔意，且犯後態度良好，輔以被告之素行、犯罪之動機
    、目的、手段、智識程度等一切情狀，量處如主文所示之刑，並就罰金部分諭知
    易服勞役之折算標準，以示懲儆。末查被告前於八十六年間因賭博案件，經本院
    以八十六年度易字第二六二一號判處有期徒刑六月，如易科罰金，以三百元折算
    一日確定，於八十六年六月二十五日易科罰金執行完畢一節，有臺灣高等法院被
    告全國前案紀錄表一份在卷足參，其於受有期徒刑以上刑之宣告執行完畢後，五
    年內未曾再受有期徒刑以上刑之宣告，僅因一時好奇失慮，致罹刑章，觸犯本件
    犯行，且犯後態度良好，並有正當職業，另家中復有年邁祖母及肢體輕度殘障之
    母親需其扶養、照顧（見本院卷第三四頁起所附之在職證明、里長證明書、殘障
    手冊、
    無再犯之虞，是本院認前開對被告所宣告之罪刑，以暫不執行為適當，爰併宣告
    緩刑五年，用啟自新，並觀後效。扣案之改造玩具手槍一枝（含彈匣一個；槍枝
    管制編號0000000000號），為違禁物，不問屬於犯人與否，應依刑法
    第三十八條第一項第一款規定宣告沒收。扣案土造子彈三顆，除其中一顆因於鑑
    驗時業經實際試射擊發，已無殺傷力，喪失違禁物之性質，毋庸予以宣告沒收外
    ，其餘二顆土造子彈，則屬違禁物，應依刑法第三十八條第一項第一款規定宣告
    沒收。至扣案子彈彈頭三顆、子彈彈殼四枚，因係分屬玩具子彈之彈頭及彈殼，
    業據內政部警政署刑事警察局鑑定如前，並無殺傷力，非屬違禁物，亦非供被告
    上開犯罪所用之物，爰不予宣告沒收，併此陳明。
據上論斷，依刑事訴訟法第二百九十九條第一項前段、第二百七十三條之一第一項、
槍砲彈藥刀械管制條例第十一條第四項、第十二條第四項，刑法第十一條前段、第五
十五條、第四十二條第二項、第三十八條第一項第一款、第七十四條第二款，罰金罰
鍰提高標準條例第二條，現行法規所定貨幣單位折算新臺幣條例第二條，判決如主文
。
本案經檢察官陳銘祥到庭執行職務。
中　　　華　　　民　　　國　　　九十三　　　年　　五　　月　　二十八　　日
                        　          臺灣板橋地方法院刑事第二庭
                                   　   法　官  黃　若　美
右正本證明與原本無異。
如不服本判決，應於判決送達後十日內，向本院提出上訴狀（應附繕本），上訴於臺
灣高等法院。
                                        書記官  曹  秋  冬
中　　　華　　　民　　　國　　　九十三　　　年　　五　　月　　二十八　　日
附錄本案論罪科刑法條全文：
槍砲彈藥刀械管制條例第十一條
未經許可，製造、販賣或運輸第四條第一項第一款所稱其他可發射金屬或子彈具有殺
傷力之各式槍砲者，處五年以上有期徒刑，併科新臺幣一千萬元以下罰金。
未經許可，轉讓、出租或出借前項所列槍砲者，處三年以上十年以下有期徒刑，併科
新臺幣七百萬元以下罰金。
意圖供自己或他人犯罪之用，而犯前二項之罪者，處無期徒刑或七年以上有期徒刑，
併科新臺幣一千萬元以下罰金。
未經許可，持有、寄藏或意圖販賣而陳列第一項所列槍砲者，處一年以上七年以下有
期徒刑，併科新臺幣七百萬元以下罰金。
第一項至第三項之未遂犯罰之。
槍砲彈藥刀械管制條例第十二條
未經許可，製造、販賣或運輸子彈者，處一年以上七年以下有期徒刑，併科新台幣五
百萬元以下罰金。
未經許可，轉讓、出租或出借子彈者，處六月以上五年以下有期徒刑，併科新台幣三
百萬元以下罰金。
意圖供自己或他人犯罪之用，而犯前二項之罪者，處三年以上十年以下有期徒刑，併
科新台幣七百萬元以下罰金。
未經許可，持有、寄藏或意圖販賣而陳列子彈者，處五年以下有期徒刑，併科新台幣
三百萬元以下罰金。
第一項至第三項之未遂犯罰之。
